臺灣士林地方法院刑事判決
111年度易字第317號
公  訴  人  臺灣士林地方檢察署檢察官
被      告  葛念臺




上列被告因竊盜案件，經檢察官提起公訴（111年度偵字第653號
），本院判決如下：
    主  文
葛念臺犯攜帶兇器竊盜罪，處有期徒刑陸月，如易科罰金，以新
臺幣壹仟元折算壹日。扣案硬鉻鋼萬能剪壹支沒收。未扣案如附
表編號1至3所示物品沒收，於全部或一部不能沒收或不宜執行沒
收時，追徵其價額。
    事  實
一、葛念臺意圖為自己不法之所有，基於竊盜之犯意，於民國11
    0年11月30日18時10分許，進入吳國祥所經營、址設臺北市○
    ○區○○路0段00巷0○0號之旺旺精品百貨內，持客觀上可供兇
    器使用之剪刀1把，竊取店內架上陳列販售如附表所示物品
    並分別藏放於外套內或直接穿著，未結帳即欲離去，經店員
    李依親察覺有異阻攔，葛念臺僅返還如附表編號4所示之物
    即不顧攔阻而逃離，嗣因李依親調閱監視器後發覺遭竊報警
    處理，始悉上情。
二、案經吳國祥訴由臺北市政府警察局內湖分局報告臺灣士林地
    方檢察署（下稱士林地檢）檢察官偵查起訴。
    理  由
壹、證據能力：
    本判決所引用被告葛念臺以外之人於審判外之言詞或書面陳
    述，雖均屬傳聞證據，惟檢察官、被告於本院審判程序均同
    意作為證據【見本院111年度易字第317號卷（下稱本院卷㈡
    ）第46頁至第48頁】，本院審酌上開證據資料作成時之情況
    ，尚無違法不當及證明力明顯過低之瑕疵，認為以之作為證
    據應屬適當，揆諸刑事訴訟法第159條之5第1項規定，均有
    證據能力。又本判決其他引用資以認定事實所憑之非供述證
    據，並無證據證明係公務員違背法定程序所取得，依刑事訴
    訟法第158條之4反面解釋，亦有證據能力。
貳、實體部分：
一、認定犯罪事實所憑之證據及理由：
  ㈠上開事實，業據被告於本院審理時坦承不諱（見本院卷㈡第45
    頁、第48頁至第49頁），核與證人李依親於警詢中之證述相
    符【見士林地檢111年度偵字第653號卷（下稱偵卷）第21頁
    至第24頁】，並有告訴人提出之商店監視器錄影畫面、與遭
    竊物品同款之商品、旺旺精品百貨（成功店）商品失竊目錄
    表、道路監視器錄影畫面、臺北市政府警察局内湖分局康寧
    所扣押筆錄、扣案物照片在卷可稽（見偵卷第33頁至第43頁
    、第51頁、第53頁至第57頁、第61頁），足見被告之任意性
    自白與事實相符，堪以採信。
　㈡綜上所述，本案事證明確，被告上開犯行洵堪認定，應依法
    論科。
二、論罪科刑：
  ㈠按刑法第321條第1項第3款之攜帶兇器竊盜罪，係以行為人攜
    帶兇器竊盜為其加重條件，此所謂兇器，其種類並無限制，
    凡客觀上足對人之生命、身體、安全構成威脅，具有危險性
    之兇器均屬之，且祇須行竊時攜帶此種具有危險性之兇器為
    已足，並不以攜帶之初有行兇之意圖為必要（最高法院79年
    台上字第5253號判決意旨參照）。又刑法第321條第1項第3
    款所謂之「攜帶兇器」，祇須於行竊時攜帶具有危險性之兇
    器為已足，該兇器不必原屬行竊者本人所有，亦不以自他處
    攜至行竊處所為必要，縱在行竊場所隨手拾取應用，其有使
    人受傷害之危險既無二致，自仍應屬上述「攜帶兇器」之範
    疇（最高法院90年度台上字第1261號判決意旨參照）。查被
    告所持剪刀為金屬材質、刀尖鋒利，有同款商品照片及扣案
    物品照片可稽（見偵卷第39頁至第40頁），如持以揮舞、攻
    擊，客觀上足對人之生命、身體、安全構成威脅，應認屬於
    具有危險性之兇器。
　㈡是核被告所為，係犯刑法第321條第1項第3款之攜帶兇器竊盜
    罪。又被告於密切接近之時間在同一地點，多次竊取告訴人
    所有如附表所示物品，復侵害同一告訴人之財產法益，顯係
    基於單一之竊盜犯意所為，各行為間之獨立性極為薄弱，依
    一般社會健全觀念，難以強行分開，在刑法評價上，以視為
    數個舉動之接續施行，合為包括之一行為予以評價，較為合
    理，應論以接續犯之一罪。爰以行為人之責任為基礎，審酌
    被告不思循正途牟取生活所需，竟意圖竊取他人財物而侵害
    他人財產法益，行為實有非當；復斟酌被告坦承犯行，其所
    竊如附表編號4所示物品已返還告訴人，業經證人李依親證
    述明確（見偵卷第23頁）；再考量被告前因竊盜案件，遭判
    處罰金新臺幣（下同）5,000元之素行，有臺灣高等法院被
    告前案紀錄表1份附卷可稽（本院卷㈡第7頁至第11頁）；兼
    衡被告自陳大學畢業之教育程度，本案係因生活困難始下手
    行竊之犯罪動機，及其已婚、入監前從事建築設計、每月收
    入約4至5萬元之家庭經濟狀況（見本院卷㈡第49頁），暨檢
    察官、被告對科刑範圍之意見（見本院卷㈡第49頁至第50頁
    ）等一切情狀，量處如主文所示之刑，並諭知易科罰金之折
    算標準，以資警惕。
　㈢沒收：　
  ⒈按供犯罪所用、犯罪預備之物或犯罪所生之物，屬於犯罪行
    為人者，得沒收之；犯罪所得，屬於犯罪行為人者，沒收之
    ；前二項之沒收，於全部或一部不能沒收或不宜執行沒收時
    ，追徵其價額；犯罪所得已實際合法發還被害人者，不予宣
    告沒收或追徵；宣告前二條之沒收或追徵，有過苛之虞、欠
    缺刑法上之重要性、犯罪所得價值低微，或為維持受宣告人
    生活條件之必要者，得不宣告或酌減之，刑法第38條第2項
    前段、第38條之1第1項前段、第3項、第5項、第38條之2第2
    項分別定有明文。
　⒉查扣案硬鉻鋼萬能剪1支為被告所有，供被告犯本案犯行所用
    之物，業經證人李依親證述明確（見偵卷第22頁），並有監
    視錄影翻拍照片可證（見偵卷第45頁），自應依刑法第38條
    第2項前段規定沒收。被告辯稱上開剪刀非其所有云云，與
    事證不符，難認可採。又扣案如附表所示之物為被告本案犯
    罪所得，為被告所自承（見本院卷㈡第44頁、第48頁）；扣
    除已實際返還告訴人部分外（即如附表編號4所示物品），
    如附表編號1至3所示物品仍應依刑法第38條之1第1項前段、
    第3項規定宣告沒收，並於全部或一部不能沒收或不宜執行
    沒收時，追徵其價額。至於扣案藍色拖鞋1雙雖經被告穿著
    至案發地點，被告於竊取如附表編號3所示之物後復將扣案
    藍色拖鞋置於架上混充商品，惟扣案藍色拖鞋僅為一般生活
    用品且價值低微，顯欠缺刑法上重要性，爰不予宣告沒收。
據上論斷，應依刑事訴訟法第299條第1項前段規定，判決如主文
。
本案經檢察官陳銘鋒提起公訴，檢察官林在培到庭執行職務。
中　　華　　民　　國　　111 　年　　9 　　月　　29　　日
                  刑事第一庭　法  官  鍾  晴
以上正本證明與原本無異。
如不服本判決應於收受送達後20日內向本院提出上訴書狀，並應
敘述具體理由。其未敘述上訴理由者，應於上訴期間屆滿後20日
內向本院補提理由書（均須按他造當事人之人數附繕本）「切勿
逕送上級法院」。
因疫情而遲誤不變期間，得向法院聲請回復原狀。
                              書記官  李欣頻　　　　　
中　　華　　民　　國　　111 　年　　9 　　月　　29　　日
中華民國刑法第321條
犯前條第1項、第2項之罪而有下列情形之一者，處6月以上5年以
下有期徒刑，得併科50萬元以下罰金：
一、侵入住宅或有人居住之建築物、船艦或隱匿其內而犯之。
二、毀越門窗、牆垣或其他安全設備而犯之。
三、攜帶兇器而犯之。
四、結夥三人以上而犯之。
五、乘火災、水災或其他災害之際而犯之。
六、在車站、港埠、航空站或其他供水、陸、空公眾運輸之舟、
    車、航空機內而犯之。
前項之未遂犯罰之。

附表
編號 品名/數量 備註 1 硬鉻鋼萬能剪1支 價值共計323元 2 紅柄剪刀1支  3 藍色拖鞋1雙  4 吸寶乾燥劑1包 已返還告訴人